臺灣新竹地方法院刑事判決　　　　　　　 94年度訴字第252號
公　訴　人　臺灣新竹地方法院檢察署檢察官
被　　　告　乙○○
指定辯護人　本院公設辯護人甲○○
上列被告因違反毒品危害防制條例案件，經檢察官提起公訴（九
十四年度毒偵字第一五七五號），及移送併案審理（九十四年度
毒偵字第二二○八號），被告於準備程序中就被訴事實為有罪之
陳述，檢察官復於準備程序當庭言詞聲請改依協商程序而為判決
，本院裁定進行認罪協商程序，判決如下：
    主  文
乙○○連續施用第一級毒品，累犯，處有期徒刑壹年；又施用第
二級毒品，累犯，處有期徒刑陸月；應執行有期徒刑壹年肆月。
    事  實
一、乙○○前因施用毒品案件，經依本院於民國八十八年一月七
    日以八十八年度毒聲字第二四號裁定送勒戒處所觀察勒戒後
    ，認為有繼續施用毒品傾向，復經本院於八十八年二月十日
    以八十八年度毒聲字第二五七號裁定送戒治處所施以強制戒
    治，於八十八年八月二十六日停止戒治付保護管束，並於八
    十九年二月七日保護管束期間期滿，由臺灣新竹地方法院檢
    察署檢察官於八十九年七月十四日以八十九年度戒毒偵字第
    七十號為不起訴處分確定。又因施用一、二級毒品案件，由
    臺灣新竹地方法院檢察署提起公訴並聲請強制戒治，由本院
    於九十一年四月十九日以九十年度訴字第四六九號判決分別
    判處有期徒刑八月、六月，應執行有期徒刑一年，並於九十
    三年二月十三日縮刑期滿執行完畢。其強制戒治則於九十二
    年二月二十五日執行完畢。詎乙○○仍不知悛悔，上開強制
    戒治完畢釋放後五年內，基於施用第一級毒品之概括犯意，
    自九十三年十月十三日下午五時三十分許至九十四年八月二
    十九日下午二時止，在其位於新竹市○區○○里○鄰○○路
    一號之住處、新竹市○○路二八五巷十二號後面之空屋內及
    新竹市○○路○段路邊等處，以每二、三天施用一次之頻率
    ，施用第一級毒品海洛因多次，嗣於九十四年八月三十日下
    午五時五十五分許，因犯竊盜案件經警在新竹市○區○○路
    十六號產業道路旁倉庫查獲，並於同年月三十一日上午十時
    五十分許親自採尿送驗而呈嗎啡毒品陽性反應，始查悉上情
    ；另基於施用第二級毒品之犯意，於九十三年十月十三日下
    午六時四十五分許親自採驗尿液時起往前回溯九十六小時內
    某時，在不詳處所施用第二級毒品甲基安非他命一次，為警
    分別於九十三年十月十三日下午五時三十分許，在新竹市○
    ○路二八五巷十二號後面之空屋內址查獲，並扣得黃文釗所
    有之海洛因三包（合計淨重○點三五公克，空包裝重○點七
    二公克）；嗣於九十四年八月三十日下午五時五十五分許，
    因犯竊盜案件經警在新竹市○區○○路十六號產業道路旁倉
    庫查獲，並分別採尿送驗後呈安非他命、嗎啡毒品陽性反應
    ，始查悉上情。
二、案經新竹市警察局第二分局、第三分局報告臺灣新竹地方法
    院檢察署檢察官偵查起訴及移送併案審理，由本院合議庭裁
    定由受命法官獨任改依協商程序而為判決。
三、理  由
（一）證據：
  １、被告乙○○對上開犯罪事實於本院所為罪之自白。
  ２、被告乙○○於九十三年十月十三日下午五時三十分許遭警
      查獲時經採其尿液送驗，經以ＧＣ／ＭＳ氣相層析質譜儀
      法確認結果呈煙毒（嗎啡）陽性反應、甲基安非他命陽性
      反應，有國防部憲兵司令部刑事鑑識中心九十四年二月十
      五日出具之（九四）安鑑字第○○三五○號鑑驗通知書、
      尿液代號與姓名對照單各一紙在卷可佐（見臺灣新竹地方
      法院檢察署九十三年度毒偵字第一五七五號偵查卷第十六
      、三十九頁）。另被告乙○○於九十四年八月三十日下午
      五時五十五分許遭警查獲時經採其尿液送驗，經以ＧＣ／
      ＭＳ氣相層析質譜儀法確認結果亦呈嗎啡陽性反應，此有
      台灣檢驗科技股份有限公司九十四年九月十九日出具之濫
      用藥物尿液檢驗報告、尿液代號與姓名對照單各一紙附卷
      可稽（見臺灣新竹地方法院檢察署九十四年度毒偵字第二
      二○八號偵查卷第十二、十三頁）。
  ３、被告乙○○前前因施用毒品案件，經依本院於民國八十八
      年一月七日以八十八年度毒聲字第二四號裁定送勒戒處所
      觀察勒戒後，認為有繼續施用毒品傾向，復經本院於八十
      八年二月十日以八十八年度毒聲字第二五七號裁定送戒治
      處所施以強制戒治，於八十八年八月二十六日停止戒治付
      保護管束，並於八十九年二月七日保護管束期間期滿，由
      臺灣新竹地方法院檢察署檢察官於八十九年七月十四日以
      八十九年度戒毒偵字第七十號為不起訴處分確定。又因施
      用一、二級毒品案件，由臺灣新竹地方法院檢察署提起公
      訴並聲請強制戒治，由本院於九十一年四月十九日以九十
      年度訴字第四六九號判決分別判處有期徒刑八月、六月，
      應執行有期徒刑一年，並於九十三年二月十三日縮刑期滿
      執行完畢，其強制戒治則於九十二年二月二十五日執行完
      畢等情，有臺灣新竹地方法院檢察署刑案資料查註紀錄表
      、全國施用毒品案件紀錄表及臺灣高等法院被告前案紀錄
      表各一紙在卷可參。被告於前開強制戒治期滿後五年內，
      再犯本案，依毒品危害防制條例第二十三條第二項規定，
      被告自應受刑事制裁，應依法論科。本件事證業臻明確，
      被告犯行至堪認定。
（二）按海洛因、甲基安非他命係毒品危害防制條例第二條第二
      項第一款、第二款所定之第一級毒品、第二級毒品，不得
      非法施用。是以：
  １、核被告自九十三年十月十三日下午五時三十分許至九十四
      年八月二十九日下午二時止，連續施用第一級毒品海洛因
      多次之犯行，係犯毒品危害防制條例第十條第一項之施用
      第一級毒品罪。另其於九十三年十月十三日下午六時四十
      五分許親自採驗尿液時起往前回溯九十六小時內某時，施
      用第二級毒品甲基安非他命一次之犯行，係犯毒品危害防
      制條例第十條第二項之施用第二級毒品罪。
  ２、被告持有第一級毒品海洛因後，進而施用，其持有之低度
      行為應為施用之高度行為所吸收，不另論以持有第一級毒
      品罪。
  ３、被告先後多次施用第一級毒品海洛因之犯行，於緊接之時
      間，以相同之方法為之，觸犯構成要件相同之罪，顯係基
      於概括犯意為之，應依連續犯之規定論以一罪，並依法加
      重其刑。
  ４、被告所犯上開二罪，則犯意各別，行為互殊，罪名不同，
      應分論併罰。
  ５、被告前因施用第一級毒品海洛因、第二級毒品甲基安非他
      命之犯行，經本院於九十一年四月十九日以九十年度訴字
      第四六九號判處應執行有期徒刑一年，並於九十三年二月
      十三日縮刑期滿執行完畢，有臺灣高等法院被告前案紀錄
      表、臺灣新竹地方法院檢察署刑案資料查註紀錄表各一份
      在卷可按，其受有期徒刑之執行完畢，五年以內再犯本件
      有期徒刑以上之上開二罪，均為累犯，依法分別加重其刑
      ，並就施用第一級毒品部分遞加重其刑。
　６、為警扣案之海洛因三包（合計淨重○點三五公克，空包裝
 　 　重○點七二公克），經送請法務部調查局鑑驗結果，均含
      第一級第六項毒品海洛因成分，此有該局於九十三年十一
      月十日出具之調科壹字第一○○○○二二四七號鑑定通知
      書在卷足參（見臺灣新竹地方法院檢察署九十三年度毒偵
      字第一五七五號偵查卷第三十六頁），固屬違禁物，惟係
      案外人黃文釗所涉違反毒品危害防制條之相關證物，為免
      證據之滅失，爰不另為沒收銷燬之諭知。另為警扣得之安
      非他命玻璃球吸食器二支、藥鏟二支、注射針筒一支及殘
      渣袋五只，經被告於警詢、本院訊問時辯稱：上開物品均
      係黃文釗所有之物，非其所有等語（見臺灣新竹地方法院
      檢察署九十三年度毒偵字第一五七五號偵查卷第三頁、臺
      灣新竹地方法院九十四年度訴字第二五二號卷九十四年十
      二月二十八日上午九時五分準備程序筆錄第三頁），復經
      遍閱全卷亦查無上開扣案物係被告所有之積極證據，亦不
      為宣告沒收之諭知。
四、本件經檢察官與被告於審判外達成協商之合意且被告已認罪
    ，其合意內容為：
（一）被告連續施用第一級毒品海洛因部分，願受科刑範圍為有
      期徒刑一年；施用第二級毒品甲基安非他命部分，願受科
      範圍為有期徒刑六月；定應執行刑為有期徒刑一年四月。
（二）經查，上開協商合意並無刑事訴訟法第四百五十五條之四
      第一項所列情形之一，檢察官聲請改依協商程序而為判決
      ，本院爰不經言詞辯論，於協商合意範圍內為協商判決，
      合予敘明。
五、應適用之法條：刑事訴訟法第四百五十五條之四第二項、第
    四百五十五條之八、第四百五十五條之十一第二項、第四百
    五十四條，毒品危害防制條例第十條第一項、第二項、第十
    八條第一項，刑法第十一條前段、第五十六條、第四十七條
    、第五十一條第五款，判決如主文所示之刑。
六、本判決除有刑事訴訟法第四百五十五條之四第一項第一、二
    、四、六、七款所定情形之一，或違反同條第二項規定者外
    ，不得上訴。
七、如不服本件判決，得自收受判決送達之日起十日內，向本院
    提出上訴書狀，上訴於第二審法院。
中    華    民    國    94   年    12    月     30    日
                        臺灣新竹地方法院刑事第五庭
                                法  官
右筆錄與原本無異
中    華    民    國    94   年    12    月     30    日
附論罪科刑法條
毒品危害防制條例第十條
施用第一級毒品者，處六月以上五年以下有期徒刑。
施用第二級毒品者，處三年以下有期徒刑。
